臺灣基隆地方法院民事裁定
111年度補字第723號
原      告  徐賢    
被      告  張謝貴美

上列當事人間請求合夥清算等事件，本院裁定如下：
    主  文
本件訴訟標的價額核定為新臺幣647萬6,399元。
原告至遲應於前開核定訴訟標的價額之裁定確定後5日內，向本
院補繳第一審裁判費新臺幣4萬7,816元。如逾期未補繳，即以裁
定駁回其訴。
    理  由
一、按訴訟標的之價額，由法院核定。核定訴訟標的之價額以起
    訴時之交易價額為準；無交易價額者，以原告就訴訟標的所
    有之利益為準。以一訴附帶請求其孳息、損害賠償、違約金
    或費用者，不併計其價額，民事訴訟法第77條之1第1項、第
    2項及第77條之2第2項分別定有明文。次按共有物或公同共
    有物分割之訴，其訴訟標的之價額，以原告因分割所受利益
    之客觀價額為準，非以共有物全部之價額定之（司法院32年
    院字第2500號解釋意旨、最高法院70年台上字第1757號判例
    意旨參照）。經查：
　㈠原告於民事起訴狀補正更正狀（下同）訴之聲明第1項為請求
    將坐落基隆市○○區○○段00○00號上未辦理保存登記之建物(下
    稱系爭建物)變價分割，並對拍賣價金主張享有其半數之利
    益，故此部分訴訟標的價額自應以該建物價額之半數計算。
    然原告起訴時並未附具系爭建物客觀價額之相關資料，本院
    為核定系爭建物之價額，爰參酌土地法第97條第1項：「城
    市地方房屋之租金，以不超過土地及其建築物申報總價年息
    百分之十為限。」之規定，依原告所主張系爭建物之租金為
    每月新臺幣（下同）1萬2,500元，以逆推知法推算，系爭建
    物應有150萬元之價值（計算式：12,500元×12月÷10％=1,500
    ,000元），而原告既主張可對系爭建物價額享有半數之利益
    ，故核定此部分訴訟標的價額為75萬元（計算式：1,500,00
    0元÷2=750,000元）。
　㈡原告訴之聲明第2項請求被告應給付美元3萬7,500元，及自起
    訴狀繕本送達翌日起至清償日止，按年息5%計算之利息部分
    ，依原告於民國111年11月11日提出擴張起訴聲明時之臺灣
    銀行現金賣出匯率新臺幣（下同）31.65元計，此部分訴訟
    標的應核定為118萬6,875元（計算式：37,500×31.65=1,186
    ,875）。至其利息部分係以一訴附帶請求其孳息，依上揭說
    明，不併算其價額，併予敘明。
　㈢原告訴之聲明第3項請求被告應給付28萬2,262元，及自起訴
    狀繕本送達翌日起至清償日止，按年息5%計算之利息部分，
    此部分訴訟價額為28萬2,262元。
　㈣原告訴之聲明第4項請求被告自108年3月1日起至清償日止，
    按年給付15萬元，及自起訴狀繕本送達翌日起至清償日止，
    按年息5%計算之利息部分，因被告何時清償屬不確定期限，
    本院為核定此部分價額，爰參酌各級法院辦案期限實施要點
    規範之意旨，第1審之辦案期限為1年4月，並推認被告本案
    繫屬本院111年11月2日後1年4月即113年3月1日於第一審判
    決後即會向原告為清償，則原告得向被告請求給付之期間為
    108年3月1日起至113年3月1日，共5年，原告第4項聲明請求
    給付金額總額為75萬元【150,000元×（5年）＝750,000元】
    ，故以此金額核定此部分訴訟標的價額。
　㈤原告訴之聲明第5項請求被告給付「生財器具及各種資材」價
    額之半數，及自起訴狀繕本送達翌日起至清償日止，按年息
    5%計算之利息，因被告未聲明或陳報此部分之價額，本院亦
    無從對之進行估算，爰依民事訴訟法第77-12條規定「訴訟
    標的之價額不能核定者，以第466條所定不得上訴第三審之
    最高利益額數加十分之一定之。」定此部分訴訟標的價額為
    165萬元。
　㈥原告訴之聲明第6項請求被告給付185萬7,262元，及自起訴狀
    繕本送達翌日起至清償日止，按年息5%計算之利息。此部分
    訴訟價額為185萬7,262元。
　㈦綜上，本件原告訴訟標的價額合計為647萬6,399元（計算式
    ：750,000＋1,186,875＋282,262＋750,000元＋1,650,000＋1,85
    7,262＝6,476,399）。
二、次按「因財產權而起訴，其訴訟標的之金額或價額在新臺幣
    十萬元以下部分，徵收一千元；逾十萬元至一百萬元部分，
    每萬元徵收一百元；逾一百萬元至一千萬元部分，每萬元徵
    收九十元；逾一千萬元至一億元部分，每萬元徵收八十元；
    逾一億元至十億元部分，每萬元徵收七十元；逾十億元部分
    ，每萬元徵收六十元；其畸零之數不滿萬元者，以萬元計算
    。」民事訴訟法第77條之13定有明文。又依「臺灣高等法院
    民事訴訟、非訟事件、強制執行費用提高徵收數額標準」規
    定，訴訟標的之金額或價額逾十萬元部分，加徵原定數額十
    分之一。本件訴訟標的之價額為647萬6,399元，應徵第一審
    裁判費6萬5,152元。
三、當事人對於本院核定訴訟標的價額之裁定，得於10日內抗告
    。原告於起訴時固以匯票先行繳納裁判費17,336元，惟依上
    揭說明，尚不足裁判費47,816元（計算式：65,152－17,336＝
    47,816），爰裁定命原告至遲應於本件裁定確定後5日內，
    向本院補繳第一審裁判費4萬7,816元。逾期未為補繳，即駁
    回其訴。
四、依民事訴訟法第77條之1、第249條第1項但書規定，裁定如
    主文。
中　　華　　民　　國　　111 　年　　11　　月　　17　　日
                      民事庭法官  王翠芬
以上正本係照原本作成。
如對本裁定抗告，應於本裁定送達後10日內向本院提出抗告狀，
並繳納抗告裁判費新臺幣1000元。
中　　華　　民　　國　　111 　年　　11　　月　　17　　日
                          書記官  陳怡君